Inventaris van het archief van de Afdeling Gezondheidsresearch TNO, 1970-1980
Nationaal Archief, Den Haag
Nederlandse Organisatie voor Toegepast Natuurwetenschappelijk Onderzoek (TNO): Raad voor Gezondheidsresearch
TNO / Gezondheidsresearch
1970-1982
merendeel 1970-1980
O27535
4.00 meter; 49 inventarisnummers.
Normale geschreven, getypte en gedrukte documenten, geen bijzondere handschriften.
Nationaal Archief, Den Haag
Gezondheidsorganisatie TNO
Zonneveld, R.J. van
Het archief van de Afdeling Gezondheidsresearch TNO bevat stukken uit de periode 1970-1980. Er is correspondentie van 1977 tot 1981, er zijn documenten van de Voedingsraad, de Nationale Commissie voor kankeronderzoek en er is epidemiologisch onderzoek en het bevat tevens het archief van dr. R.J. van Zonneveld.
Archiefvorming
Geschiedenis van het archiefbeheer
De verwerving van het archief
Het archief is voor langere tijd in beheer, niet in eigendom verkregen.
2.14
Aanwijzingen voor de gebruiker
Openbaarheidsbeperkingen
Volledig beperkt openbaar (A). Raadpleging van stukken jonger dan 50 jaar: na toestemming van de directeur Nationaal Archief.
Materiële beperkingen
Aanvraaginstructie
Openbare archiefstukken kunnen online worden aangevraagd en gereserveerd. U kunt dit ook via de terminals in de studiezaal van het Nationaal Archief doen. Om te kunnen reserveren dient u de volgende stappen te volgen:
U maakt een profiel aan op www.gahetna.nl, en logt vervolgens in
Via de archiefinventaris (alleen de beschrijvingen met rode nummers) selecteert u het gewenste archiefstuk door op de knop 'Reserveren' te klikken
In het volgende scherm geeft u aan op welke dag u het archiefstuk wilt inzien
Indien u zich bevindt in de studiezaal en een tafelnummer heeft ontvangen kunt u dit nummer vermelden. Als u geen tafelnummer heeft kunt u tafelnummer 777 laten staan
Vervolgens bevestigt u uw reservering door deze te versturen.
Verwant materiaal
Beschikbaarheid van kopieën
Beschrijving van de series en archiefbestanddelen
- HOOFDARCHIEF., I.
  - XAG 011.6 XAG 012 XAG 013 XAG 036(492.62) n.k.i. XAG 043.02 XAG 043.053, 1
    Openbaarheid beperkt tot 1 januari 2031
  - XAG 043.053, 2
  - XAG 044.2 XAG 046.13 XAG 046.18 XAG 047.42:338 XAG 047.42: "1975-1976" XAG 047.42.058.2 XAG 048.6, Algemeen, T.H.Eindhoven; Voedingsraad; W.R.M.G.2. XAG 048.66 C.C.M.S XAG 049:61.001.33+006.72 XAG 049:612.-08 M.T.O., 3
  - XAG 049:614.181.001.5 XAG 049:615.759:616.72-002.77 XAG 049:615.9 XAG 049:616-002.77, 4
  - XAG 049:616-002.77, 5
  - XAG 049:616-006, 6
  - XAG 049:616-006.6 Nationale commissie voor kankeronderzoek. XAG 049:616-036.22 XAG 049:616-036.22. P.E.O., 7
  - XAG 049:616-036.22. P.E.O. XAG 049:616-12, 8
  - XAG 049:616-12 C.O.H.V.; Voorbereiding C.O.H.V. XAG 049:628, 9
  - XAG 049:628 LASOM, 10
  - XAG 049: W.N.R.; Epidemologisch onderzoek XAG 05:001.5, 11
  - XAG 05:001.6 Innovatie XAG 05:001.8, 12
  - XAG 05:061.3 XAG 05:351.77.628 XAG 05:61.001.5 XAG 05:612.08, 13
  - XAG 05:612.08 XAG 05:613.6 XAG 05:614.1.711 XAG 05:614.181.001.5 XAG 05:615.37:616-006.6 XAG 05:615.759:001.5 XAG 05:615.781.62-009 XAG 05:615.9, 14
  - XAG 05:616-002.77, 1970-mei 1974; 15
    Openbaarheid beperkt tot 1 januari 2025
  - XAG 05:616-002.77, jun 1974-nov 1976; 16
    Openbaarheid beperkt tot 1 januari 2027
  - XAG 05:616-002.77, dec 1976-1978; 17
    Openbaarheid beperkt tot 1 januari 2029
  - XAG 05:616-002.77, 1979-1982 feb; 18
    Openbaarheid beperkt tot 1 januari 2033
  - XAG 05:616-002.77 1081 -·XAG 05:616-002.77:615.324 XAG 05:616-002.77:621.385.833 XAG 05:616-002.78 XAG 05:616.61 XAG 05:616.89 XAG 05:616.006.46 Algemeen., 19
  - XAG 05:616.006.46 Stroken XAG 05:616.006.46(493+492) XAG 05:616.006.46(492) XAG 05:616.036.22 XAG 05:616.1 XAG 05:616.12, 20
  - XAG 05:616.12:311 XAG 05:616.5-002.5 XAG 05:616.74-009.54 XAG 05:616.832-004.2, 21
  - XAG 05:628 Algemeen, LASOM XAG 05:628(492.11) XAG 05:628 Mens en milieu XAG 055.5 XAG 058.6 XAG 089.7 XAG 091.5, 22
- ARCHIEF VAN DR. R.J. VAN ZONNEVELD., II.
  - XAGP 048.66 EEG; ESRC; Geriatrie/RU Leiden; IOSG; KWF., 23
  - XAGP 048.66 KWF., 24
  - XAGP 048.66 KWF; N.F.V.B., 25
  - XAGP 048.66 N.F.V.B.; Stuurgr. 3e levensfase; NIVG, 26
  - XAGP 048.66 NIVG; Stichting Volksgezondh. en roken., 27
  - XAGP 048.66 Stichting Volksgezondh. en roken. XAGP 05:061.048.26 XAGP 05:001.8 XAGP 05:616-058 XAGP 05:061.2 XAGP 05:061.3 Israe·l, 28
  - XAGP 05:061.3 Israe·l XAGP 05:061.3 XAGP 05:312:616-058 XAGP 05:371.12 XAGP 05:378.3 XAGP 05:612.4.08 XAGP 05:615.781.13, 29
  - XAGP 05:616.053.9 XAGP 05:616.13-002.2 XAGP 05:616.379-008.64 XAGP 058.6, 30
  - XAGP 07, 31
  - XAGP 049 nader, onuitgezocht., 32
  - Correspondentie, chronologisch, 1977-1981.; 33-34
    - 1977-1978, 33
    - 1979-1981, 34
      Openbaarheid beperkt tot 1 januari 2032
- CHRONOLOGISCHE STUKKEN VAN HET HOOFDARCHIEF., III.
  - Correspondentie, geagendeerd, 1977-1981.; 35-49
    - 1977: 1-280, 35
      Openbaarheid beperkt tot 1 januari 2028
    - 1977: 281-590, 36
    - 1977: 591-947, 37
    - 1978: 1-290, 38
    - 1978: 291-585, 39
    - 1978: 586-780, 40
    - 1978: 781-947, 41
    - 1979: 1-320, 42
      Openbaarheid beperkt tot 1 januari 2030
    - 1979: 321-515, 43
    - 1979: 516-721., 44
    - 1980: 1-170, 45
    - 1980: 171-335, 46
    - 1980: 336-601, 47
    - 1981: 1-345, 48
    - 1981: 346-638., 49